臺灣桃園地方法院刑事判決　　　　　　　　　　　　　九十一年度訴字第五六四號
　　公　訴　人　臺灣桃園地方法院檢察署檢察官
　　被　　　告　丙○○　男　三.
右列被告因違反著作權法案件，經檢察官提起公訴（九十一年度偵字第二九六六號）
，本院判決如左：
    主  文
丙○○連續意圖出租而擅自以重製之方法侵害他人之著作財產權，處有期徒刑柒月，
緩刑參年，扣案之如附表所示之光碟片計壹拾肆片均沒收。
        事  實
一、丙○○於民國八十九年四月十七日因酒後駕車公共危險案件經本院中壢簡易法庭
    科處罰金新台幣一萬五千元，如易服勞役以新台幣九百元折算一日確定，八十九
    年六月二十日執行完畢。丙○○自八十七年、八十八年間起即在桃園縣中壢市○○里○○鄰○○路一四號經營「好萊塢影音光碟中心」，從事ＤＶＤ、ＶＤＣ售
    交換、製造業務，明知附表所示之「神鬼傳奇２」等電影視聽著作係附表所示之
    「美國環球影片股份有限公司」（以下簡稱環球公司）等公司享有著作權之視聽
    著作，並授權予協和多媒體股份有限公司（以下簡稱協和公司）翻譯、重製、銷
    售、出租，未經附表所示之環球公司等公司及協和公司之同意或授權，不得擅自
    重製及出租，竟意圖出租，且基於概括之犯意，自九十年十一月初起，在上址所
    經營之「好萊塢影音光碟中心」，先後多次擅自以一對一之燒錄機設備，將所購
    買之有經合法授權之附表所示之「神鬼傳奇２」等影音光碟ＶＣＤ燒錄重製四至
    六片，並裝入保護塑膠封套後，即放置在櫃檯抽屜內，待客戶至「好萊塢影影光
    碟中心」承租附表所示之音影光碟片時，連續將所擅自重製之附表所示片名之影
    音光碟，以每片不詳數額之租金，且毋需歸還之方式，出租交付予已預繳新台幣
    （下同）一千元租金而成為會員之不特定客人營利，嗣於九十年十一月十三日協
    和公司之市場調查員戊○○前往上址丙○○經營之「好萊塢影音光碟中心」以上
    開預繳租金一千元成為會員方式承租取得附表所示之未經授權擅自重製之「神鬼
    傳奇２」及「全面追緝令」影音光碟片各一片，向協和公司回報，經協和公司派
    員至桃園縣警察局中壢分局報案並向台灣桃園地方法院檢察署檢察官聲請向本院
    聲請搜索票而於九十年十二月六日中午十二時五十五分許至「好萊塢影音光碟中
    心」搜索，因而被查獲，現場並自櫃檯抽屜內扣得附表所示之「鬼傳奇２」等丙○○擅自重製影音光碟片十四片。
二、案經協和多媒體股份有限公司提出告訴後，由桃園縣警察局中壢分局移送台灣桃
    園地方法院檢察署檢察官偵查起訴。
        理  由
一、訊據被告丙○○承認於所經營「好萊塢影音光碟中心」之櫃檯抽屜內查扣附表所
    示之擅自重製之「鬼神傳奇」影音光碟片十四片，且上開影音光碟片係其自行燒
    錄擅自重製之情不諱，然否認有意圖出租而擅自重製環球影片公司等公司享有著
    作權之「神鬼傳奇２」等影音光碟片之犯行，辯稱「：當初是因為我有跟協和公
    司簽單支的，是乙○○跟我說可以私下偷偷的做，我只有燒錄給舊會員，如果不
    能燒錄，我就乾脆簽授權（的約）或不簽這個單支約：我只有送給熟客人燒錄的
    影片：如果我沒有跟協和公司簽約，我就不可能有那個海報，我有跟協和公司簽
    約，乙○○才會送片子給我：」等語。經查，右揭事實已據告訴人協和公司之告
    訴代理人丁○○於九十年十一月十六日、九十一年十二月六日警訊、甲○○於九
    十一年五月二十日、九十一年十月三日、九十一年十一月二十五日本院調查審理
    及證人戊○○於九十一年十一月二十五日本院調查審理時指述甚詳，並有桃園縣
    警察局平鎮分局搜索扣押筆錄、扣押物品收據、扣押物品目錄表、協和多媒體股
    份有限公司市場輔導採證報告表、美國派拉蒙公司、環球影片公司影片授權書、
    附表所示「鬼精靈」、「全面追緝令」之行政院新聞局錄影節目審查合格證書、
    「神鬼傳奇２」之行政院新聞局核發之影片准演執照（以上皆影本）、查獲時現
    場蒐證照片十紙（附於九十一年度偵字第二九六六號卷第三十八頁至四十二頁）
    、及銷貨單六張附卷可稽，並有附表所示擅自重製之影音光碟片十四片扣案為證
    ，而證人乙○○（八十九年底至九十一年初任協和公司在桃園地區之代理商）於
    九十一年十月三日本院調查時證稱「：（在你任協和公司代理商期間有無與在中
    壢市○○路十四號經營好萊塢影音光碟店之丙○○簽約？）有：（簽約內容？）
    影片單支授權，協和公司提供原版的影片給簽約的店家出租使用：（所提供的原
    版影片可否另再重製？）不可：（簽約型態有無授權商家自行以原版片拷貝？）
    沒有：（當初和丙○○簽約時是否曾告訴他可私下重製？）沒有：」，否認被告
    前開所辯曾告知可私下擅自重製之情，況被告於九十一年六月十七日、九十一年
    八月二十三日、九十一年十月三日本院調查時亦坦認「：當初我知道燒錄是違法
    的：」（九十一年六月十七日本院調查）、「：我知道當初與協和簽約是單支授
    權：」（九十一年八月二十三日本院查時）、「：（經營好萊塢影音光碟店有無
    和協和以外其他公司簽約？）有，有勇士公司、得利公司等很多家公司，不過都
    是透過區域代理商簽約：（那些公司有無授權可自行重製影片？）有的有，有的
    沒有：（有授權及沒授權的簽約金是否相同？）有授權的比較高：」（九十一年
    十月三日本院調查）等語，於九十年十二月六日警訊、九十一年三月十二日偵查
    、九十一年十月三日、九十一年十一月二十五日本院調查審理時亦稱「：（你為
    何要盜錄他人影視光碟？）因『協和』要求之簽約金太高我無法負擔，為應付店
    內客人需求不得不如此做：」（九十年十二月六日警訊）、「：當時簽正版讓我
    出租，但因出租量不夠，所以燒錄給熟客觀賞：」（九十一年三月十二日偵查）
    、「：乙○○是協和的區域代理，我是跟他簽約，簽約時他確實有告訴我可以私
    下燒錄，但是不要太大膽，我完全針對乙○○來做，沒有和協和總公司直接接觸
    ，不知道總公司的遊戲規則：」（九十一年十月三日本院調查）、「：是乙○○
    跟我說可以私下偷偷的做，我只有燒錄給舊會員：是因乙○○當時跟我簽約時告
    知我可以偷偷私下燒錄，所以我才燒錄送客人：」（九十一年十一月二十五日本
    院審理時）等，另證人戊○○於九十一年十一月二十五日本院調查審理時亦稱「
    ：當初我去時是看到該店門口貼有協和公司電影光碟片的海報，我不確定該店有
    無簽約，所以我跟公司查報確定沒有之後，我就進去該店租片，當時是老闆和我
    接觸，告知如預繳壹仟元租金，可成為會員，租片就不用還，當時我租了神鬼傳
    奇２、全面追緝令：（當時承租神鬼傳奇２及全面追緝令租金？）太久了，不記
    得，不過是從預繳的壹仟元扣：（你除了租那二部片有無租其他片？）有，不過
    是租別的片，不是協和公司的，是要還的，且要付租金。我有租神鬼傳奇２、全
    面追緝令，不過共租幾片我已忘記：」等語，是被告辯稱只有燒錄給舊會員，只
    有送給熟客人之詞亦不足採，是知被告意圖出租而重製附表所示之「神鬼傳奇２
    」等影音光碟片營利甚明；此外扣案之附表所示之影音光碟片十四片之電影著作
    ，確係附表所示之著作權人美國派拉蒙公司、美國環球影片公司享有影視聽著作
    權，均未經附表所示之美國派拉蒙公司、美國環球影片公司或經其授權之協和公
    司授權或同意而擅自重製，侵害其等著作權之著作物－影音光碟片之情，此亦據
    告訴人協和公司之代理人丁○○、甲○○陳述甚詳，並有美國派拉蒙公司、環球
    影片公司影片授權書、附表所示「鬼精靈」、「全面追緝令」之行政院新聞局錄
    影節目審查合格證書、「神鬼傳奇２」之行政院新聞局核發之影片准演執照（以
    上皆影本）在卷可稽，本件事證明確，被告犯行堪予認定。
二、被告明知附表所示之「神鬼傳奇２」等電影視聽著作係附表所示之美國環球影片
    公司等公司享有著作權之視聽著作，未經附表所示之環球公司等公司或經其授權
    在台灣有翻譯、重製、銷售、出租權之協和多媒體股份有限公司之同意或授權，
    不得擅自重製及出租，竟意圖出租，而擅自以重製方式侵害環球影片公司等公司
    之著作財產權，並以每片不詳數額之租金，且毋需歸還之方式，出租交付予已預
    繳一千元租金而成為會員之不特定客人營利，核其所為係犯著作權法第九十一條
    第二項之意圖出租而擅自以重製之方法侵害他人之著作財產權罪，及第九十三條
    第三款之意圖營利而交付明知為侵害著作權之物罪，而其出租之低度行為已為意
    圖出租而擅自重製之高度行為為吸收，不另論罪。被告先後重製行為、意圖營利
    而交付明知為侵害著作權之物行為、均時間緊接，手法雷同，所犯犯罪構成要件
    相同之罪，皆係基於概括犯意為之，均應依刑法第五十六條連續犯規定論以一罪
    ，並加重其刑。而被告所犯上述二罪，有方法結果之牽連犯關係，應依刑法第五
    十五條規定從一重之著作權法第九十一條第二項之意圖出租而擅自以重製之方法
    侵害他人之著作財產罪論處；爰審酌被告犯罪動機、目的、行為手段、其多次重
    製並進而租送擅自重製影音著作物，嚴重破壞我國保護智慧財產權之國際形象及
    對他人智慧財產權之尊重，及尚未與告訴人協和公司達成民事和解等一切情狀，
    而量處如主文所示之刑。末查被告前未曾受有期徒刑以上刑之宣告，有台灣桃園
    地方法院檢察署刑案資料查註記錄表、臺灣高等法院被告全國前案紀錄表及臺灣
    高等法院檢察署刑案紀錄簡覆表在卷可認，其經此教訓後，應知警惕而無再犯之
    虞，本院認所宣告之刑以暫不執行刑罰為適當，併予諭知緩刑三年，以啟自新。
三、扣案之如附表所示之擅自重製影音光碟片十四片係被告所有因犯罪所得之物，已
    據被告供承在卷，應依刑法第三十八條第一項第三款規定宣告沒收，而被告用以
    燒錄重製附表所示之影音光碟片之燒錄機，雖亦係被告所有供本案犯罪所用之物
    ，因未扣案，且被告於九十一年十一月二十五日本院審理時亦供稱「：我把店頂
    掉後已不知那部機器在那裏：」等，為避免將來執行困難，爰不諭知宣告沒收。
據上論斷，應依刑事訴訟法第二百九十九條第一項前段，著作權第九十一條第二項、
第九十三條第三款，刑法第十一條前段、第五十六條、第五十五條、第七十四條第一
款、第三十八條第一項第三款，判決如主文。
本案經檢察官許炳文到庭執行職務。
中      華      民      國    九十一    年     十二     月      九      日
                                臺灣桃園地方法院刑事第五庭
                                    法  官  林  婷  立
右正本證明與原本無異。
如不服本判決，應於判決送達後十日內向本院提出上訴狀( 應附繕本 )，上訴於臺灣
高等法院。
                                    書記官  陳  淑  芬
中      華      民      國    九十二    年      一      月      八      日
附表一
編號      著作物名稱  著作權人       數量（片）     備註
（一）    神鬼傳奇    美國環球影片   二部四片       九十年十月二十九日
                      股份有限公司                  被告向協和公司購得
                      ，並授權協和                  合法重製物一片
                      公司在台灣地
      區之翻譯、重
                      製、出租權。
（二）    全面追緝令  美國派拉蒙影  二部四片       九十年十一月十二日
                      片公司，並授                 被告向協和公司購得
                      權協和公司在                 合法重製物一片。
                      台灣地區之翻
                      譯、重製、出
                      租權。
（三）    鬼精靈      美國環球影片  三部六片       九十年十一月二十七
                      股份有限公司                 日被告向協和公司購
                      ，並授權協和                 得合法重製物一片。
                      公司在台灣地
                      區之翻譯、重
                      製、出租權。
附論罪科刑依據之法條：
著作權法第九十一條第二項：
意圖銷售或出租而擅自重製他人著作者，處六個月以上五年以下有期徒刑，得併科新
台幣三十萬以下罰金。
著作權法第八十七條
有下列情形之一者，除本法另有規定外，視為侵害著作權或製版權︰
一  以侵害著作人名譽之方法利用其著作者。
二  明知為侵害著作權或製版權之物而散布或意圖散布而陳列或持有或意
    圖營利而交付者。
三  輸入未經著作財產權人或製版權人授權重製之重製物或製版物者。
四  未經著作財產權人同意而輸入著作原件或其重製物者。
五  明知係侵害電腦程式著作財產權之重製物而仍作為直接營利之使用者
    。
著作權法第九十三條
有下列情形之一者，處二年以下有期徒刑，得併科新台幣十萬元以下罰金
︰
一  侵害第十五條至第十七條規定之著作人格權者。
二  違反第七十條規定者。
三  以第八十七條各款方法之一侵害他人之著作權者。
